# 递延收益-未实现售后租回损益（融资租赁）列报

提问人：lizzy33 时间：2016-03-08 10:13:55
请教陈版： 递延收益-未实现售后租回损益（融资租赁）期末出现借方余额时并入“融资租入固定资产”的账面价值列示，出现贷方余额时单列“递延收益”项目在负债方列示的原因是什么？为什么贷方余额不能做为“融资租入固定资产”的抵减项？

回答人：chenyiwei
其实贷方余额完全可以作为“融资租入固定资产”的抵减项。而且这种抵减的列报方式有个好处：可以使“固定资产”项目的列报金额等于在不考虑该项售后回租交易情况下按原始成本为基础持续计算的金额。